臺灣高等法院臺中分院刑事判決　　　　　　　　　九十二年度上易字第二一五七號
　　上　訴　人
　　即　被　告　丙○○
　　輔　佐　人　甲○○
右上訴人因誹謗案件，不服臺灣臺中地方法院九十二年度易字第二四０九號，中華民
國九十二年十月八日第一審判決（聲請簡易判決處刑案號：臺灣臺中地方法院檢察署
九十二年度偵字第一二九０五號），提起上訴，本院判決如左：
    主      文
上訴駁回。
    事實及理由
一、本案經本院審理結果，認第一審判決認事用法及量刑均無不當，應予維持，並引
    用第一審判決書記載之事實、證據及理由（如附件）。
二、上訴人即被告丙○○在本院稱本案應係於九十一年八月三十日發生，並非九十一
    年九月上旬云云，然由本案卷證觀之，被告與告訴人乙○○間之糾紛應非一朝一
    夕之事，被告已於原審法院坦承九十一年九月上旬，在台中縣烏日鄉○○路○段
    二六０巷二號公寓集合大樓廣場頂樓陽台及同巷二之二號三樓乙○○住處前樓梯
    間，稱：「縣政府都看乙○○口風，張女不知拿多少好處給縣政府」，及「縣政
    府都是乙○○在主意的」等語（詳原審法院九十二年十月三日調查及審判筆錄）
    ，是被告與告訴人縱另於九十一年八月三十日亦曾有言語爭執，亦無礙於本案犯
    行之成立，是本案上訴無理由，應予駁回。被告輔佐人於本院審理中另謂本案發
    生在九十一年八月三十日約上午九時三十分左右，當天拆除頂樓違建，下雨積水
    ，李文賓與被告到三樓請告訴人上樓看看拆除情形是否滿意，告訴人並未開門，
    三樓住戶已全部出去云云，請傳訊李文賓作證，又告訴人當晚曾到烏日派出所提
    告訴，經警勸導下，而表示不告了云云，請傳訊警員胡百燦作證云云，經查在原
    審審理中，告訴人指稱本案發生在（違建）拆除後約一個星期，就是九月上旬等
    語，被告就此並未否認，又縱使九十一年八月三十日上午，被告曾到三樓找告訴
    人，亦不能證明九十一年九月上旬即未發生本案之事，又告訴人是否曾撤回，應
    以書狀或筆錄為憑，而查無此資料，自不能以口頭言語為準，以是上述證人無傳
    訊之必要，附此說明。
三、據上論斷，應依刑事訴訟法第三百七十三條、第三百六十八條，判決如主文。
本案經檢察官丁○○到庭執行職務。
中      華      民      國      九十三   年       一      月     七     日
                                    臺灣高等法院臺中分院刑事第五庭
                                          審判長法  官  袁  從  楨
                                                法  官  胡  森  田
                                                法  官  姚  勳  昌
右正本證明與原本無異。
不得上訴。
                                                書記官  洪  麗  華
中      華      民      國      九十三   年       一      月     七     日
中華民國刑法第三百一十條
意圖散布於眾，而指摘或傳述足以毀損他人名譽之事者，為誹謗罪，處一年以下有期
徒刑、拘役或五百元以下罰金。
散布文字、圖畫犯前項之罪者，處二年以下有期徒刑、拘役或一千元以下罰金。
對於所誹謗之事，能證明其為真實者，不罰。但涉於私德而與公共利益無關者，不在
此限。                                                                  Ｉ
